臺灣彰化地方法院民事判決　99年度訴字第545號
原　　　告　簡永泰
訴訟代理人　陳姿君律師
被　　　告　劉秀梅
訴訟代理人　劉世高
　　　　　　王智民
上列當事人間請求損害賠償事件，本院於民國100年8月4日言詞
辯論終結，茲判決如下：
    主  文
原告之訴駁回。
訴訟費用由原告負擔。
    事實及理由
一、原告起訴主張：
    被告於民國98年09月26日16時35分許，駕駛車號E9-5162號
    自小客貨車（下稱被告車輛），沿國道一號高速公路中線車
    道由北往南行駛，途經南向223公里700公尺處員林路段時，
    因變換車道不當，先與外側車道不明車號大型車發生擦撞後
    ，操控不當偏向內側撞擊行駛於內側車道之原告所有由原告
    配偶鍾佩妤駕駛之車號3908-WA號自小客車（下稱原告車輛
    ），造成原告車輛右側車身、左前車頭及車身受損。依民法
    第184條第1項前段、第191條之2前段、第213條第1項、第3
    項、第216條之規定，被告應賠償原告因本件事故所受之損
    害，茲列舉如下：
    拖吊費用新台幣（下同）5,150元：
      原告委請拖吊公司拖吊原告車輛，支出5,150元之拖吊費
      用。
    原告車輛受損修復之費用330,000元：
      原告車輛為97年7月間甫購買之新車，遭被告車輛撞擊後
      ，修復所需費用共計330,000元。
    原告因無法使用原告車輛，而支出之交通費及租用車輛之
      費用，共計支出108,420元：
      原告車輛平日係供原告配偶上下班之用，原告家住台中市
      市區，原告配偶則任職位於台中市潭子區之慈濟醫院，必
      須以原告車輛作為代步工具。被告肇事後，一開始同意支
      付修復費用，嗣後又反悔不願負擔修車費用，導致原告車
      輛遲未修復。原告配偶一開始坐計程車上下班，嗣後因開
      銷太大，另行租車使用，共計支出108,420元。
    原告車輛交易價格減少之損失100,000元：
      原告車輛遭撞擊後受損嚴重，將影響日後轉賣價格，是以
      受有交易價格減少之損失約100,000元。
    綜上，原告因被告之侵權行為共計受有543,570元之損害，
    爰依法提起本訴，並聲明：被告應給付原告543,570元及自
    起訴狀送達翌日起至清償日止，按年息5%計算之遲延利息；
    訴訟費用由被告負擔。
二、被告則以：
    本件係三車事故，被告一直正常行駛於國道一號中線車道，
    當時右方外側行駛之一台大型車從後方加速意圖超車，並靠
    向被告車輛右側撞擊右側車身及後視鏡，被告車輛受到撞擊
    後，即與左方原告配偶鍾佩妤所駕駛之原告車輛碰撞，致原
    告車輛失控擦撞護欄。被告因事發突然未記下大型車車號，
    原告聲請台灣省彰化縣區車輛行車事故鑑定委員會鑑定，被
    告認為該鑑定結果與事實有異，而申請覆議，經台灣省車輛
    行車事故覆議鑑定委員會鑑定，認不明車號大型車向左變換
    車道不當，為肇事主因，被告及原告均無肇事因素，是依現
    有相關事證，足認被告並無任何過失等語資為抗辯，並聲明
    ：原告之訴駁回；訴訟費用由原告負擔；如受不利之判決，
    願供擔保請准免為假執行。
三、法院之判斷：
  (1)原告主張兩造車輛於上揭時地發生本件交通事故，業據其提
    出國道公路警察局第三警察隊道路交通事故當事人登記聯單
    、道路交通事故現場圖為證，且為被告所不爭執，堪信為真
    實。
  (2)被告則辯稱係右側大型車輛變換車道不慎肇事，其並無過失
    等語。經查，被告車輛右側車身確受有右前大燈燈罩破裂、
    右前方向燈及燈罩毀損（其下沿板金側面往內凹毀，然其正
    面完好且未有任何刮痕）、右前保險端往後且往內側凹陷、
    右前輪弧前緣（連接保險桿者）往後且往內側凹陷、上弧蓋
    脫離外翻、右前葉子版（弧輪上方）往內側凹陷、引擎蓋右
    側端附近出現縱向裂痕、右側後視鏡斷裂掉落，此有國道公
    路警察局第三警察隊檢送之現場照片在卷可稽。由被告車輛
    車損之樣態顯示，該車受有向左側之作用力衝擊。再由被告
    車輛之右側後照鏡受撞擊掉落，並且造成右前角落葉子板附
    近凹陷之車損狀況推論，被告車輛遭右方車輛左偏或變換車
    道不當撞擊之可能性較高。本件送請國立澎湖科技大學鑑定
    結果，亦同此結論，有該大學100年7月5日澎科大行物字第
    1000004720號函檢送之鑑定意見書附卷可稽。是被告上開所
    辯，尚非無據，應堪採信。
  (3)綜上，被告駕車於由中線車道正常行駛，因遭外側不明車號
    大型車輛變換車道不當擦撞，致失控往內側車道偏入撞及原
    告車輛，屬無法防範，並無過失。從而，原告依侵權行為法
    律關係，請求被告賠償543,570元及法定遲延利息，為無理
    由，應予駁回。
四、本件事證已臻明確，兩造其餘之攻擊防禦方法，核與判決結
    果不生影響，爰毋庸一一論述。
五、訴訟費用負擔之依據：民事訴訟法第78條。
中    華    民    國   100    年    8     月    18    日
                  民事第二庭    法  官  施錫揮
如不服本判決，須於判決送達後20日內向本院提出上訴狀。（須
按他造當事人之人數附繕本）。如委任律師提起上訴者，應一併
繳納上訴審裁判費。
中    華    民    國   100    年    8     月    18    日
                                書記官  林怡吟